Inventaris van het archief van de Nederlandse Ambassade China, (1899) 1955-1974
Nationaal Archief, Den Haag
- Algemeen archief, 1.1
  - Staatkunde, landsverdediging, internationale organisaties, 9
    - Staatkunde, 9.1
      - Binnenlandse staatkunde, 9.1.1
        - Stukken betreffende de ontwikkelingen binnen de Communistische Partij China., 1952-1973; 264-269; 1 pak en 5 omslagen
          - Algemeen. 1965-1973, 264-265
            - 1965-1971, 264; pak
            - 1973, 265
          - Tegenstellingen en rectificaties in de Communistische Partij China, 1952-1957, 266
          - Uitgave van Chinees-communistische geschriften en toespraken, 1952-1963, 267
          - Wederopbouw van de Chinees Communistische Jeugdliga, 1965-1973, 268
          - Positie van en de verhoudingen tussen de politieke leiders van de communistische partij, 1966-1969, 269
        - Stukken betreffende de regeringspolitiek van China ten opzichte van minderheden in bepaalde gebiedsdelen., 1952-1974; 270-275; 6 omslagen
          - In de autonome gebieden en arrondissementen, 1952-1962, 270
          - Tibet. 1952-1974, 271-272
            - 1952-1956, 271
            - 1963-1974, 272
          - Sinkiang-Uighur en Binnen-Mongolië, 1953-1959, 273
          - In het buitenland woonachtige onderdanen van China. 1953-1972, 274-275
            - 1953-1961, 274
            - 1965-1972, 275
        - Stukken betreffende persberichten in binnen- en buitenland over economische en politieke ontwikkelingen van China., 1953-1962; 276-279; 1 pak en 3 omslagen
          - 1953-1955, 276
          - 1956-1957, 277; pak
          - 1958-1959, 278
          - 1960-1962, 279
        - Stukken betreffende de oprichting van coöperaties in de landbouw, visserij en zoutbereiding en de omvorming van privé-ondernemingen in staatsondernemingen in Noord-Vietnam in navolging van China., 1955-1960; 280; 1 omslag
        - Stukken betreffende het opstellen van jaarrapporten inzake de politieke ontwikkelingen van China., 1955-1974; 281-282; 2 pakken
          - Over de jaren 1955-1962, 1955-1963, 281
          - Over de jaren 1963-1974, 1965-1974, 282
        - Stukken betreffende het opstellen van verslagen over diplomatieke reizen in China., 1955-1974; 283-284; 2 pakken
          - 1955-1964, 283
          - 1965-1974, 284
        - Stukken betreffende nationale dagen en vieringen in China., 1955-1974; 285-286; 1 pak en 1 omslag
          - Viering van nationale feestdagen bij buitenlandse vertegenwoordigingen, 1955-1963, 285
          - 1 mei, 1 oktober en andere herdenkingen, 1955-1974, 286; pak
        - Stukken betreffende de reacties van China op het optreden van de autoriteiten van Hongkong bij de rellen in Kowloon en Twuen Wan, naar aanleiding van de verwijdering van nationalistische vlaggen tijdens de viering van de 1911 Oktoberrevolutie welke de val van de Qing Dynasty teweeg bracht., 1956-1957; 287; 1 omslag
        - Stukken betreffende de publicaties in de pers waarin melding werd gemaakt van natuurrampen in China., 1956-1960; 288; 1 omslag
        - Stukken betreffende de wijze van berichtgeving door het New China News Agency omtrent de executies van contrarevolutionairen., 1957; 289; 1 omslag
        - Brief aan de Nederlandse minister van Buitenlandse Zaken over de reactionaire invloeden van de katholieke kerk in China., 1958; 290; 1 stuk
        - Stukken betreffende de ontwikkelingen in de binnenlandse politiek van China., 1958-1974; 291-297; 2 pakken en 5 omslagen
          - Algemeen. 1965-1974, 291-293
            - 1965-1970, 291; pak
            - 1971-1972, 292
            - 1973-1974, 293
          - Benoemingen en ontslagen door de Staatsraad, lokale verkiezingen en berichtgevingen in de pers over de zittingen van de Opperste Staatsconferentie, plaatselijke volkscongressen en het Nationaal Volkscongres, 1958-1964, 294
          - Benoemingen in en samenstelling van het binnenlands bestuur, 1965-1967, 295
          - Organisatie van het Departement van Buitenlandse Zaken (Waichiaopu), 1969-1974, 296
          - Mutaties in het Centraal Comittee en andere overheidsorganisaties, 1970-1974, 297; pak
        - Stukken betreffende het grondgebied en de territoriale wateren van China., 1958-1974; 298-299; 2 omslagen
          - Verklaring van China over de uitbreiding van de territoriale wateren van China, 1958-1959, 298
          - Aanspraken van China op het continentaal plat in de Oostchinese Zee en op eilanden in de Zuidchinese Zee, 1965-1974, 299
        - Brief aan de Nederlandse minister van Buitenlandse Zaken met een overzicht van de gepubliceerde artikelen in de pers over het memorandum van 6 maart 1959 van de opperbevelhebber van het leger van Noord-Vietnam gericht tot de voorzitter van de Internationale Commissie in Vietnam over een aanklacht tegen de Verenigde Staten en Zuid-Vietnam wegens het overtreden van de Genève Overeenkomst betreffende Vietnam., 300; 1 stuk
        - Stukken betreffende de ontwikkelingen van de Grote Proletarische Culturele Revolutie (GPCR)., 1965-1968; 301-304; 2 pakken en 2 omslagen
          - 1965-1966, 301; pak
          - 1967 jan.-juni, 302
          - 1967 juli-dec., 303
          - 1968, 304; pak
        - Stukken betreffende niet-politieke aangelegenheden in China., 1965-1974; 305; 1 omslag
        - Stukken betreffende de reacties van China, Vietnam en vertegenwoordigers van andere landen in China op het initiatief van Nederland voor een internationale oproep ten behoeve van een vreedzame oplossing van het gewapend conflict in Indochina., 1970; 306; 1 omslag
      - Buitenlandse betrekkingen, 9.1.2
        - Stukken betreffende de contacten van China met de communistische partijen in andere landen., 1952-1963; 307; 1 omslag
        - Stukken betreffende de politieke betrekkingen van China met het buitenland., 1952-1974; 308-509; 26 pakken, 164 omslagen en 12 stukken
          - Algemeen. 1952-1974, 308-309
            - 1952-1964, 308; pak
            - 1965-1974, 309; pak
          - Afghanistan, 1966-1974, 310
          - Afrika. 1957-1973, 311-312
            - 1957-1964, 311
            - 1965-1973, 312
          - Albanië. 1954-1971, 313-314
            - 1954-1964, 313
            - 1966-1971, 314
          - Algerije, 1966-1974, 315
          - Angola, 1973-1974, 316
          - Arabische landen, 1965-1972, 317
          - Argentinië. 1956-1973, 318-319
            - 1956-1959, 318
            - 1970-1973, 319
          - Australië, 1966-1974, 320
          - Bahrein, 1971, 321
          - Bangladesh, 1971-1974, 322
          - België, 1966-1974, 323
          - Benin, 1966-1973, 324
          - Birma. 1954-1974, 325-326
            - 1954-1960, 325
            - 1965-1974, 326
          - Brazilië. 1956-1974, 327-328
            - 1956-1961, 327
            - 1970-1974, 328
          - Bulgarije. 1956-1974, 329-330
            - 1956-1958, 329
            - 1970-1974, 330
          - Burundi, 1965-1972, 331
          - Cambodja. 1953-1974, 332-334
            - 1953-1964, 332
            - 1965-1974, 333; pak
            - 1970-1974, 334; pak
          - Canada. 1955-1973, 335-336
            - 1955, 335; stuk
            - 1966-1973, 336
          - Caraïbisch gebied, 1970-1973, 337
          - Chili, 1970-1974, 338
          - Congo-Brazzaville, 1966-1973, 339
          - Congo-Kinshasa. 1960-1974, 340-341
            - 1960-1964, 340
            - 1966-1974, 341
          - Cuba. 1959-1973, 342-343
            - 1959-1963, 342
            - 1966-1973, 343
          - Cyprus, 1974, 344
          - Denemarken. 1955-1974, 345-346
            - 1955-1960, 345
            - 1967-1974, 346
          - Dominicaanse Republiek, 1965-1969, 347
          - Egypte. 1954-1973, 348-349
            - 1954-1960, 348
            - 1969-1973, 349
          - Equatoriaal-Guinea, 1970-1971, 350
          - Ethiopië, 1970-1974, 351
          - Europa. 1954-1973, 352-353
            - 1954, 352
            - 1966-1973, 353
          - Fiji, 1970, 354; stuk
          - Filipijnen. 1953-1974, 355-356
            - 1953-1959, 355
            - 1966-1974, 356
          - Finland. 1952-1967, 357-358
            - 1952-1959, 357
            - 1967, 358
          - Frankrijk. 1952-1974, 359-360
            - 1952-1964, 359
            - 1965-1974, 360
          - Gabon, 1972-1974, 361
          - Gambia, 1972-1974, 362
          - Ghana. 1957-1972, 363-364
            - 1957-1961, 363
            - 1966-1972, 364
          - Griekenland, 1970-1973, 365
          - Guinee. 1958-1970, 366-367
            - 1958-1960, 366
            - 1966-1970, 367
          - Guinee-Bissau, 1972-1974, 368
          - Guyana, 1971-1972, 369
          - Hongarije, 1956-1959, 370
          - Hongkong. 1955-1973, 371-372
            - 1955-1963, 371
            - 1965-1973, 372
          - IJsland, 1971-1972, 373
          - India. 1954-1974, 374-376
            - Algemeen. 1954-1974, 374-375
              - 1954-1964, 374; pak
              - 1965-1974, 375; pak
            - Sikkim, 1974, 376
          - Indochina. 1970-1974, 377-378
            - 1970, 377; pak
            - 1971-1974, 378; pak
          - Indonesië. 1960-1974, 379-381
            - 1960-1964, 379
            - 1965-1974, 380; pak
            - 1966-1974, 381; pak
          - Irak. 1958-1972, 382-383
            - 1958-1960, 382
            - 1966-1972, 383
          - Iran, 1971-1972, 384
          - Israël, 1970-1973, 385
          - Italië. 1955-1973, 386-387
            - 1955-1959, 386
            - 1967-1973, 387
          - Jamaica, 1972-1973, 388
          - Japan. 1953-1974, 389-390
            - 1953-1964, 389; pak
            - 1965-1974, 390; pak
          - Jemen. 1958-1974, 391-392
            - 1958-1964, 391
            - 1968-1974, 392
          - Joegoslavië. 1955-1974, 393-394
            - 1955-1963, 393
            - 1966-1974, 394
          - Kameroen. 1959-1974, 395-396
            - 1959, 395; stuk
            - 1971-1974, 396
          - Kasjmir, 1953, 397; stuk
          - Kenya, 1965-1971, 398
          - Koeweit, 1971, 399
          - Korea. 1952-1974, 400-401
            - Noord- en Zuid-Korea, 1965-1974, 400; pak
            - Noord-Korea, 1952-1963, 401
          - Laos. 1953-1974, 402-403
            - 1953-1964, 402
            - 1965-1974, 403
          - Latijns-Amerika, 1965-1972, 404
          - Libanon. 1958-1972, 405-407
            - 1958, 405
            - 1964, 406; stuk
            - 1971-1972, 407
          - Libië, 1970, 408
          - Luxemburg, 1967-1974, 409
          - Macau, 1966-1974, 410
          - Madagaskar, 1972-1974, 411
          - Malaya, 1955-1959, 412
          - Maldiven, 1972, 413; stuk
          - Maleisië, 1966-1974, 414
          - Mali, 1966-1973, 415
          - Malta, 1972, 416
          - Marokko. 1959-1974, 417-418
            - 1959, 417; stuk
            - 1967-1974, 418
          - Mauritanië, 1965-1974, 419
          - Mauritius, 1968-1973, 420
          - Mexico. 1959-1973, 421-422
            - 1959, 421; stuk
            - 1966-1973, 422
          - Midden-Oosten, 1967-1974, 423
          - Mongolië. 1952-1974, 424-425
            - 1952-1964, 424
            - 1966-1974, 425
          - Nederland. 1971-1973, 426-427
            - 1971-1972, 426
            - 1973, 427
          - Nepal. 1954-1973, 428-429
            - 1954-1963, 428
            - 1965-1973, 429
          - Nieuw-Zeeland. 1955-1973, 430-431
            - [1955-1964], 430; stuk
            - 1966-1973, 431
          - Nigeria. 1961-1974, 432-433
            - 1961, 432
            - 1971-1974, 433
          - Noorwegen. 1954-1973, 434-435
            - 1954-1958, 434
            - 1966-1973, 435
          - Oman, 1959, 436; stuk
          - Oost-Duitsland. 1954-1969, 437-438
            - 1954-1963, 437
            - 1966-1969, 438
          - Oostenrijk, 1966-1974, 439
          - Oost-Europa, 1957, 440
          - Pakistan. 1956-1974, 441-442
            - 1956-1963, 441
            - 1965-1974, 442
          - Palestina, 1965-1972, 443
          - Peru, 1966-1972, 444
          - Polen. 1955-1973, 445-446
            - 1955-1959, 445
            - 1966-1973, 446
          - Portugal, 1974, 447; stuk
          - Qatar, 1971, 448
          - Roemenië. 1954-1974, 449-450
            - 1954-1964, 449
            - 1965-1974, 450
          - Rwanda, 1971-1972, 451
          - San Marino, 1972, 452; stuk
          - Senegal, 1972-1974, 453
          - Sierra Leone, 1971-1974, 454
          - Singapore, 1965-1974, 455
          - Soedan. 1957-1971, 456-457
            - 1957-1964, 456
            - 1970-1971, 457
          - Somalië. 1963-1972, 458-459
            - 1963, 458
            - 1965-1972, 459
          - Sovjet-Unie. 1952-1974, 460-463
            - 1952-1963, 460; pak
            - 1965-1966, 461; pak
            - 1967-1969 mei, 462; pak
            - 1969 juni-1974, 463; pak
          - Sri Lanka. 1956-1972, 464-465
            - 1956-1963, 464
            - 1966-1972, 465
          - Suriname, 1973-1974, 466
          - Syrië. 1961-1972, 467-468
            - 1961, 467
            - 1966-1972, 468
          - Taiwan. 1953-1973, 469-470
            - 1953-1963, 469; pak
            - 1965-1973, 470
          - Tangayika, 1962-1964, 471
          - Tanzania, 1965-1972, 472
          - Thailand. 1954-1974, 473-474
            - 1954-1959, 473
            - 1965-1974, 474
          - Togo, 1972-1974, 475
          - Trinidad en Tobago, 1974, 476
          - Tsjaad, 1972-1974, 477
          - Tsjecho-Slowakije. 1954-1970, 478-479
            - 1954-1963, 478
            - 1966-1970, 479
          - Tunesië. 1955-1974, 480-481
            - 1955-1964, 480
            - 1965-1974, 481
          - Turkije, 1968-1974, 482
          - Uganda, 1965-1972, 483
          - Uruguay, 1955-1956, 484
          - Venezuela, 1972-1974, 485
          - Verenigd Koninkrijk. 1953-1974, 486-487
            - 1953-1964, 486
            - 1965-1974, 487
          - Verenigde Staten. 1953-1974, 488-491
            - Algemeen. 1953-1974, 488-490
              - 1971-1974, 488; pak
              - 1965-1970, 489
              - 1953-1964, 490; pak
            - Amerikaanse gevangenen, 1954-1957, 491
          - Vietnam. 1953-1974, 492-500
            - 1965-1966, 492; pak
            - 1966-1967, 493; pak
            - 1967-1969, 494; pak
            - 1968-1969, 495; pak
            - 1970-1972, 496; pak
            - 1970-1974, 497; pak
            - Noord- en Zuid-Vietnam. 1953-1974, 498-499
              - 1953-1963, 498
              - 1971-1974, 499
            - Noord-Vietnam, 1955-1964, 500
          - West-Duitsland. 1955-1974, 501-502
            - 1955-1964, 501
            - 1965-1974, 502
          - Zambia, 1966-1974, 503
          - Zimbabwe, 1965-1972, 504
          - Zuid-Amerika, 1958-1960, 505
          - Zweden. 1955-1971, 506-507
            - 1955-1959, 506
            - 1967-1971, 507
          - Zwitserland. 1956-1974, 508-509
            - 1956-1962, 508
            - 1967-1974, 509
          - Stukken betreffende de beperking van bewegingsvrijheid van buitenlandse diplomaten te Peking en het incident tegen de Nederlandse zaakgelastigde vanwege het zonder toestemming fotograferen van een slapende man bij het zomerpaleis te Peking. 1954-1963, 510; 1 omslag
        - Stukken betreffende bezoeken van buitenlandse delegaties., 1954-1974; 511-521; 3 pakken en 8 omslagen
          - Bezoeken van buitenlandse hoogwaardigheidsbekleders aan China en andere landen, 1954-1964, 511
          - Bezoeken van het corps diplomatique van Zweden en Noorwegen in China aan Buiten-Mongolië inzake de politieke en economische ontwikkelingen en de invloed van China aldaar, 1956-1963, 512
          - Bezoeken van buitenlandse delegaties aan China en vice versa. 1956-1974, 513-519
            - 1956, 513; pak
            - 1957, 514; pak
            - 1958, 515
            - 1959, 516
            - 1960-1961, 517
            - 1963-1964, 518
            - 1965-1974, 519
          - Bezoeken van Nederlandse delegaties aan China. 1972-1974, 520-521
            - Opstellen van verslagen ten behoeve van en over het bezoek van de Nederlandse parlementaire delegatie aan China in 1973, 1972-1973, 520; pak
            - Voorbereiding, berichten en artikelen inzake het bezoek van de minister van Buitenlandse Zaken van Nederland aan China van 2-8 januari 1975, 1973-1974, 521
          - Brief aan de Nederlandse minister van Buitenlandse Zaken over de te Moskou uitgegeven Beginselverklaring van de afgevaardigden der Communistische Partijen en het Vredesmanifest. 1957, 522; 1 stuk
        - Stukken betreffende de persberichten over Nederland in China., 1957-1963; 523; 1 omslag
        - Stukken betreffende de moeilijkheden met de staf uit China bij de buitenlandse vertegenwoordigingen en de staking van het lokale personeel op het compound van Nederland., 1958-1959; 524; 1 omslag
        - Stukken betreffende de erkenning van andere landen., 1958-1974; 525-529; 4 omslagen en 1 stuk
          - Van andere landen onderling, 1958-1963, 525
          - Van andere landen door Nederland, 1967-1973, 526
          - Van Cambodja (Khmer) en de betrekkingen met andere landen, 1970-1973, 527
          - Van Noord-Korea door Zweden, 1972, 528; stuk
          - Voorlopige Revolutionaire Regering (VRR) van Zuid-Vietnam door Nederland en andere westerse landen, 1974, 529
        - Stukken betreffende de mogelijkheden tot diplomatieke betrekkingen van Nederland met andere landen., 1959-1973; 530-532; 3 omslagen
          - Mongolië, 1963-1964, 530
          - Noord-Korea, 1965-1973, 531
          - Taiwan, 1959, 532
        - Stukken betreffende de machtsverhoudingen in Azië., 1966-1971; 533; 1 omslag
        - Stukken betreffende de belangenbehartiging van Luxemburg door de Nederlandse vertegenwoordiging in China., 1966-1974; 534; 1 omslag
        - Stukken betreffende het ontvangen van specifieke instructies van de Nederlandse minister van Buitenlandse Zaken met betrekking tot bilaterale contacten met landen in Afrika en het Oostblok., 1966-1974; 535; 1 omslag
        - Stukken betreffende de houding van China inzake de crisis in het Midden-Oosten., 1967-1974; 536-538; 3 pakken
          - 1967-1973 okt., 536
          - 1973 nov.-1974 feb. 19, 537
          - 1974 feb. 27-dec., 538
        - Stukken betreffende de regionale samenwerking in Zuidoost-Azië., 1967-1974; 539; 1 omslag
        - Stukken betreffende de reactie van China over de asielaanvraag in Nederland van de ex-zaakgelastigde Liao Ho-shu van het Gezantschap van China in 's-Gravenhage., 1969, 1973; 540; 1 omslag
        - Stukken betreffende het opstarten van de diplomatieke betrekkingen van Nederland met Noord-Vietnam (DRVN) via de Nederlandse Ambassade in China en de aanbieding van de geloofsbrieven in Hanoi door de Nederlandse ambassadeur te Peking, J. Vixseboxse., 1969-1974; 541; 1 pak
        - Stukken betreffende de houding van China ten opzichte van de buitenlandse politiek van andere landen en de diplomatieke verhouding onderling., 1967-1974; 542-548; 7 omslagen
          - Algemeen, 1967-1974, 542
          - India-Nepal, 1969-1974, 543
          - India-Pakistan, 1969-1974, 544
          - Japan, 1968-1974, 545
          - Sovjet-Unie, 1969-1974, 546
          - Sovjet-Unie-India, 1968-1973, 547
          - Thailand, 1968-1974, 548
    - Landsverdediging, 9.2
      - Stukken betreffende de houding van China ten opzichte van politieke en (mogelijke) militaire conflicten in het buitenland., 1953-1964; 549-555; 6 omslagen en 1 stuk
        - Egypte, Suezkanaal, 1956, 549
        - Midden-Oosten, 1956-1958, 550
        - Noord- en Zuid-Korea, 1953-1959, 551
        - Oost-Europa, 1956-1957, 552
        - Tibet, 1957-1961, 553
        - West-Borneo en Maleisië, 1964, 554; stuk
        - Zuidoost Azië, 1964, 555
      - Stukken betreffende de binnenlandse militaire aangelegenheden in China., 1953-1974; 556-557; 2 omslagen
        - Ontwikkelingen binnen het Volksbevrijdingsleger van China en de bijdrage van het leger in het civiele arbeidsproces, 1953-1961, 556
        - Partijcontrole over het leger, 1965-1974, 557
      - Stukken betreffende berichten in de pers in China over militaire verdragen en overeenkomsten tussen andere landen., 1955-1960; 558-559; 1 omslag en 1 stuk
        - Berichten in de pers in China over de militaire verdragen en overeenkomsten tussen Japan en de Verenigde Staten en een non-agressieverdrag tussen Japan en China, 1955-1957, 558
        - Verklaring van het Ministerie van Buitenlandse Zaken van China over het sluiten van een Treaty of Military Alliance tussen Japan en de Verenigde Staten, 1960, 559; stuk
      - Stukken betreffende de atoombewapening., 1955-1974; 560-567; 1 pak, 6 omslagen en 1 stuk
        - Beleid van China betreffende de atoombewapening, 1955-1957, 560
        - Houding van China ten opzichte van de atoombewapening en het gebruik van atoomenergie in het buitenland, 1955-1961, 561
        - Gebruik van atoomenergie en atoomproeven in China en de samenwerking met de Sovjet-Unie. 1955-1974, 562-563
          - 1955-1964, 562
          - 1965-1974, 563
        - Brief aan de Nederlandse minister van Buitenlandse Zaken inzake een persbericht over het bezoek van minister Luns aan de Verenigde Staten in verband met het plan tot een multilaterale nucleaire macht, 1964, 564; stuk
        - Wereldontwapeningsconferentie over de vermindering van atoomwapens en het stopzetten van atoomproeven, 1964-1974, 565; pak
        - Ondertekenen van China van het Protocol II Verdrag van Tlatelolco inzake het verbod op nucleaire wapens in Latijns-Amerika, 1972-1974, 566
        - Reactie van China en Nepal op de atoomproeven in India, 1973-1974, 567
      - Stukken betreffende het opstellen van verslagen over bezoeken van buitenlandse militaire missies aan China., 1956-1957; 568; 1 omslag
    - Internationale organisaties, 9.3
      - Stukken betreffende de Verenigde Naties (VN)., 1954-1974; 569-586; 2 pakken en 12 omslagen
        - Vertegenwoordiging van China in de VN. 1954-1974, 569-572
          - 1954-1964, 569
          - 1965-1969, 570
          - 1970-1971, 571; pak
          - 1972-1974, 572
        - Deelname van China aan de World Meteorological Organisation (WMO), 1955, 573
        - Verstrekken van informatie aan het Ministerie van Buitenlandse Zaken van China over de vredesverdragen 1899 en 1907 van de eerste en tweede Vredesconferentie van de Verenigde Naties te 's-Gravenhage, 1955, 574
        - Behandeling van het verzoek om toelating van Korea tot de VN door de United Nations Commission for Unification and Rehabilitation of Korea (UNCURK) en de opstelling van China in deze kwestie, 1968-1974, 575
        - Deelname van China aan de 55e zitting van de Economic and Social Council (ECOSOC) te Genève en de steunvraag aan China voor de kandidatuur van Nederland voor de ECOSOC, 1968-1974, 576
        - Economic Commission for Asia and The Far East (ECAFE) en het informeren van het Ministerie van Buitenlandse Zaken van China (Waichiaopu) over het standpunt van Nederland inzake de opvolging van U Nyun in de ECAFE, 1971-1973, 577; pak
        - Kandidatuur van China en Nederland voor de raad van de International Civil Aviation Organization (ICAO), 1971-1974, 578
        - Permanente vertegenwoordiging van China in de International Atomic Energy Agency (IAEA) en het afkeuren van de geloofsbrieven van Taiwan, 1971-1974, 579
        - Lidmaatschap van China van de Food and Agriculture Organization (FAO) en de ondersteuning van China voor de kandidatuur van Nederland voor de raad van de FAO, 1972-1973, 580
        - Deelname van China aan de conferentie van de World Health Organization (WHO), 1972-1974, 581